---
title: "Trabajo Práctico Nº1: Regresión lineal"
author: "Renso Gil y Leandro Morinigo"
date: "14/10/2022"
output:
  html_document:
    toc: yes
    toc_float: yes
    df_print: paged
    theme: united
editor_options: 
  markdown: 
    wrap: 72
---
## Carga de librerías y datasets
### Librerías a utiliza
```{r setup, include=FALSE}
knitr::opts_chunk$set(echo = TRUE)
knitr::opts_chunk$set(message = FALSE)
knitr::opts_chunk$set(warning = FALSE)

```
Se cargan las librerías necesarias para el trabajo práctico.
###Librerias
```{r}
library(tidyverse)
library(tidymodels)
library(rsample)
library(ggplot2)
library(GGally)
```


### Cargar archivo
```{r}
datos_properati <- read.csv("properati_preprocesado_2022.csv")
glimpse(datos_properati)
```

## Correlación entre variables
```{r}
# graficamos con ggpairs coloreando por property type
g <- ggpairs(datos_properati %>% select(-c(id,l3)), aes(color = property_type), 
          upper = list(continuous = wrap("cor", size = 3, hjust=0.5)), legend = 25, progress=FALSE) + 
  theme(axis.text.x = element_text(angle = 90, hjust = 1), legend.position = "bottom") + 
  theme_bw()
# hacemos un loop para cambiar los colores del gráfico
for(i in 1:g$nrow) {
  for(j in 1:g$ncol){
    g[i,j] <- g[i,j] + 
      scale_fill_brewer(palette="Dark2") +  
      scale_color_brewer(palette="Dark2")
        }
}
g 
```

### Particionar el dataset en entrenamiento y test

```{r}
# fijamos semilla
set.seed(22)
# Partición Train y Test, indicando proporción
train_test <- initial_split(datos_properati, prop = 0.75)
train_data <- training(train_test)
test_data <- testing(train_test)
# vemos las dimensiones de cada partición
train_data %>%
  dim_desc() 
```
#### Nuevas variables

Variables creadas a partir de los metros cuadradas por barrio
```{r}
# Creamos una nueva variable  de precios por metro cuadrado
train_data = train_data %>% 
  mutate(pxm2 = round(price/surface_total,0))
# Armamos un dataframe que muestre los promedios de pxm2 en cada barrio
AVG_pxm2_l3 = train_data %>% 
  group_by(l3) %>%
  summarise(AVG_pxm2_l3 = mean(pxm2))
AVG_pxm2_l3
```

Distribución del precio promedio por m2
```{r}
# boxplot de precios por metro cuadrado
ggplot(data = AVG_pxm2_l3, aes(x = AVG_pxm2_l3)) + 
  geom_boxplot(alpha = 0.75, fill="firebrick") +
  labs(title = "Boxplot de precios promedio de barrios por m2") +
  labs(x = "Precios promedio de barrios por m2") +
  theme_bw()
```
Aplicaremos el siguiente criterio para agrupar los barrios en:

* precio_bajo: barrios cuyo precio promedio por m2 sea menor al Q1
* precio_medio: barrios cuyo precio promedio se encuentre en el RI
* precio_alto: barrios cuyo precio promedio por m2 sea mayor al Q3

```{r}
# armamos nueva variable siguiendo tales criterios
AVG_pxm2_l3 = AVG_pxm2_l3 %>%
  mutate(tipo_barrio = case_when(
    AVG_pxm2_l3 < quantile(AVG_pxm2_l3)[2] ~ "precio_bajo",
    AVG_pxm2_l3 >= quantile(AVG_pxm2_l3)[2] & AVG_pxm2_l3 < quantile(AVG_pxm2_l3)[4] ~ "precio_medio",
    TRUE ~ "precio_alto"
                                 )
         )
write.csv(AVG_pxm2_l3, 'AVG_pxm2_l3.csv')

# unimos esta clasificación al dataset original
train_data = train_data %>% left_join(AVG_pxm2_l3, by = 'l3') 
head(train_data)
```

### Modelo de regresión multiple

$E(precio)=\beta_0+\beta_1surface\_covered+\beta_2tipo\_barrio$

```{r}
# Modelo ultiple
modelo_sc_tb <- lm(price ~ surface_covered + tipo_barrio, data = train_data)
tidy_sc_tb <- tidy(modelo_sc_tb, conf.int = TRUE)
tidy_sc_tb
```

#### Significado de los coeficientes estimados 

* $\hat{\beta_o}$ : (categoría basal de la variable categórica): es la media del precio para los barrios de precio alto sin superficie.
* $\hat{\beta_{surface\_covered}}$ : es la pendiente de incremento de precio por superficie para cada tipo de barrio. 
* $\hat{\beta_{tipo\_barrioprecio\_bajo}}$ : es la diferencia en los niveles medios de precios de los barrios de precio bajos  respecto de los barrios de precio alto (categoría basal)
* $\hat{\beta_{tipo\_barrioprecio\_medio}}$ : es la diferencia en los niveles medios de precios de los barrios de precio medios  respecto de los barrios de precio alto (categoría basal)

